【裁判字號】    95,台上,6374
【裁判日期】    951117
【裁判案由】    違反槍砲彈藥刀械管制條例
【裁判全文】
最高法院刑事判決            九十五年度台上字第六三七四號
上  訴  人  甲○○
選任辯護人  陳貴德律師
上列上訴人因違反槍砲彈藥刀械管制條例案件，不服台灣高等法
院中華民國九十二年十二月十七日第二審判決（九十二年度上訴
字第三八九０號，起訴案號：台灣板橋地方法院檢察署九十一年
度偵字第二０五０三號），提起上訴，本院判決如下：
    主  文
上訴駁回。
    理  由
按刑事訴訟法第三百七十七條規定：上訴於第三審法院，非以判
決違背法令為理由，不得為之。是提起第三審上訴，應以原判決
違背法令為理由，係屬法定要件。如果上訴理由狀並未依據卷內
訴訟資料，具體指摘原判決不適用何種法則或如何適用不當，或
所指摘原判決違法情事，顯與法律規定得為第三審上訴理由之違
法情形，不相適合時，均應認其上訴為違背法律上之程式，予以
駁回。本件原判決維持第一審論上訴人甲○○以未經許可，寄藏
可發射子彈具有殺傷力之改造手槍罪，處有期徒刑壹年貳月，併
科罰金新台幣伍萬元；並諭知罰金如易服勞役之折算標準及為相
關從刑之宣告部分之判決，駁回上訴人此部分在第二審之上訴。
係依憑上訴人於警詢及檢察官（第一次）偵訊時之自白（坦承於
原判決認定之時、地，受不詳姓名男子之託，代為保管扣案之槍
、彈，藏放在其使用之機車坐墊下方置物箱內，嗣經警方查獲等
事實不諱），及扣案之仿貝瑞塔ＢＥＲＥＴＴＡ廠半自動手槍製
造（已換裝土造金屬滑套及槍管）之玩具手槍一支（槍枝管制編
號0000000000，含彈匣一只）、口徑九ＭＭ制式子彈
十顆，經送請內政部警政署刑事警察局鑑定結果，認均具殺傷力
（扣案之其餘玩具子彈十四顆，則無殺傷力），有該局民國九十
一年十一月四日刑鑑字第０九一０二九０六一四號槍彈鑑定書一
份在卷可稽，並參酌卷附之查獲現場圖及照片等證據資料，而為
論斷，已敘述其所憑之證據及認定之理由。而以上訴人事後翻異
前供，辯稱：不知何人將上開槍、彈，擅自放在機車坐墊下方之
置物箱內，非伊受託寄藏等語，為卸責之詞，不足採信，在理由
內依憑卷證資料，詳加指駁；並說明上訴人聲請傳訊證人陳金瑞
，擬證明上開槍、彈係他人藏放等情，惟陳金瑞於第一審偵、審
中及原審審理時，所為之證言先後矛盾，且與上訴人辯述之情節
不一，顯具瑕疵，應屬迴護上訴人之詞，亦非可取之理由。從形
式上觀察，原判決並無足以影響判決結果之違法情形存在。上訴
意旨略稱：(一)、警員洪靜雄在偵查中之證言，未經檢察官依法命
其具結，法院亦未再行傳喚並由上訴人行使詰問權利，應不得作
為證據，原判決逕予引用，自有違誤。(二)、上訴人之警詢筆錄係
由行詢問之同一警員製作，違背刑事訴訟法第四十三條之一第二
項前段之規定，原判決採為不利於上訴人之認定，亦屬採證違法
。(三)、警方至台北縣新莊市○○街一０一號執行搜索時，雖持有
搜索票，然該搜索票已載明搜索物件「僅限搜索處所（即上址）
內之物件」；而扣案之槍、彈既在機車坐墊之下，而非在應執行
搜索之處所內查獲，顯係違反搜索程序所取得之證物，自無證據
能力可言，原判決採為判決之基礎，難謂適法。(四)、上訴人並未
寄藏槍枝、子彈，警詢時之自白與事實不符，此可由證人陳金瑞
有利於上訴人之陳述查明，原審未詳加查證，遽為上訴人有罪之
諭知，其判決當然違背法令等語。惟查：(一)、證人即警員洪靜雄
於偵查中，就其查獲本件之經過所為之證言，雖未經具結（見偵
查卷第七十二至七十三頁），而為原判決所採用（見原判決第三
頁，理由甲、一之(三)），然上訴人應否成立本件罪責，與其經查
獲之經過並無必要之關聯，上訴意旨既未說明除去該項證言，如
何不能為同一事實之認定之理由，是其就該部分證言之證據能力
所為之指摘，應不足生影響於判決之本旨，自不得執為第三審上
訴之適法理由。(二)、犯罪嫌疑人詢問筆錄之製作，應由行詢問以
外之人為之，固為九十二年二月六日增訂公布之刑事訴訟法第四
十三條之一第二項前段所明定，然依該法施行法第七條之三但書
規定，其施行前繫屬於法院之案件，已依法定程序所進行之訴訟
程序，效力不受影響。本件司法警察製作上訴人警詢筆錄之時間
，係在上開條文增訂前之九十一年十月十九日（見偵查卷第十一
至十三頁所附警詢筆錄），則其依修正前之刑事訴訟法規定進行
之詢問程序，效力既不受影響，原審予以採用，並無違法可言，
亦不得據以提起第三審上訴。(三)、本件經第一審法院核發之搜索
票，其記載執行搜索之物件範圍「僅限搜索處所內之物件」，固
有該搜索票影本可憑（見聲搜字第二二六０號影印卷），然上開
扣案之槍、彈，係在執行搜索處所內之機車坐墊下置物盒（箱）
內所查獲等情，為上訴人於警詢時供承甚詳，其屬「搜索處所內
之物件」殊無疑義，亦不生逾越搜索範圍之違法問題。上訴意旨
漫事爭執，要非合法之第三審上訴理由。(四)、證據之取捨及證據
之證明力如何，由事實審法院自由判斷，此項自由判斷職權之行
使，倘係基於吾人日常生活經驗所得之定則者，即屬合於經驗法
則；苟本於理則上當然之定則所為之論斷，即為合乎論理法則，
均不容任意指為判決違背法令。原判決就上訴人曾為之自白，經
調查其他必要之證據後，認與事實相符；又以證人陳金瑞之證言
非可採信，業於判決理由中詳予說明。上訴意旨就原判決所為明
白論斷，究竟如何違背法令，並未依據卷內訴訟資料具體指明，
其僅執已為原審指駁之陳詞再事爭辯，及對原審取捨證據與自由
判斷證據證明力之職權行使暨原判決理由已經說明之事項，徒以
自己之說詞，泛指其為違法，並為單純事實上之爭執，均非適法
之第三審上訴理由。其上訴違背法律上之程式，應予駁回。
據上論結，應依刑事訴訟法第三百九十五條前段，判決如主文。
中    華    民    國  九十五  年   十一   月   十七   日
                      最高法院刑事第六庭
                          審判長法官  林  增  福
                                法官  邵  燕  玲
                                法官  張  清  埤
                                法官  陳  世  雄
                                法官  蔡  國  在
      本件正本證明與原本無異
                                      書  記  官
中    華    民    國  九十五  年   十一   月  二十四  日
                                                      Ｅ


司法院資訊處製作；財團法人民間司法改革基金會備份。
